【裁判字號】    97,簡上,203
【裁判日期】    971007
【裁判案由】    傷害
【裁判全文】
臺灣臺北地方法院刑事判決             97年度簡上字第203號
上  訴  人  臺灣臺北地方法院檢察署檢察官
被      告  甲○○
上列上訴人因被告甲○○傷害案件，不服本院中華民國97年4月
28日97年度簡字第1610號第一審簡易判決（聲請簡易判決處刑書
案號：臺灣臺北地方法院檢察署96年度調偵字第1031號）提起上
訴，本院管轄之第二審合議庭判決如下：
    主  文
上訴駁回。
    事  實
一、甲○○與乙○○均係臺北縣計程車駕駛工會無線電叫車服務
    電臺之會員，前因載客先後順序發生爭執，事後甲○○認乙
    ○○會在無線電臺上打小報告，致其對乙○○心生不滿，於
    民國96年7月21日晚間某時，甲○○由無線電傳訊中得知乙
    ○○將前往臺北市○○區○○路三段8號載客，即駕車趕往
    上址欲找乙○○理論，於同日22時50分許到達該址後，竟基
    於傷害人身體之犯意，見乙○○在前址等候載客，遂下車徒
    步驅前扣敲乙○○所駕計程車之車窗玻璃，待乙○○打開車
    窗後，甲○○即出手毆打乙○○左眼一拳後，隨即再出手毆
    打乙○○頭部，致乙○○因而受有左側眼皮撕裂傷1處、左
    胸及右頸多處挫傷、頭頂擦傷1處及雙臉腫脹等傷害。
二、案經乙○○訴由臺北市政府警察局中正第二分局報告臺灣臺
    北地方法院檢察署檢察官偵查起訴，經甲○○於本院審理中
    自白犯罪，本院認宜以簡易判決處刑，改行簡易程序，逕以
    簡易判決處刑。
    理  由
一、上揭犯罪事實，業據被告甲○○於本院審理中坦承不諱（見
    本院卷第11頁反面、第18頁審理筆錄），核與告訴人乙○○
    於警詢、偵查中指訴之情節相符（見96年偵字第16832號卷
    第1至9頁、第23頁及96年調偵字第1031號卷第7頁），又告
    訴人因而受有左側眼皮撕裂傷1處、左胸及右頸多處挫傷、
    頭頂擦傷1處及雙臉腫脹等傷害，有國防醫學院三軍總醫院
    附設民眾診療服務處診斷證明書可稽（見96年偵字第16832
    號卷第15頁），復有卷附照片3張及96年7月26日聲請調解書
    1份可憑（見96年偵字第16832號卷第25至27頁），本件事證
    明確，被告犯行堪以認定。
二、核被告所為，係犯刑法第277條第1項之傷害罪。原審依刑事
    訴訟法第449條第2項、第三項、第454條第2項，刑法第277
    條第1項、第41條第1項前段，刑法施行法第1條之1，就被告
    對於告訴人乙○○所犯之傷害罪行，判處拘役40日，及諭知
    易科罰金之折算標準為以新臺幣1000元折算1日，經核認事
    用法均無違誤，量刑亦屬妥適，公訴人據告訴人乙○○具狀
    請求稱：告訴人遭被告無故傷害，迄今仍未受到合理之賠償
    ，原審僅輕判被告拘役40日，並得易科罰金，認有未洽等語
    ，以原審量刑過輕為由，提起本件上訴，惟查原審量定刑罰
    ，並無明顯失出，公訴人指摘原判決不當，非有理由，上訴
    應予駁回。
據上論斷，應依刑事訴訟法第455條之1第1項、第3項、第368條
，判決如主文。
中    華    民    國    97    年    10     月    7    日
                  刑事第八庭  審判長法  官  陳德民
                                    法  官  詹慶堂
                                    法  官  楊蕙芬
以上正本證明與原本無異。
如不服本判決，應於判決送達後10日內，向本院提出上訴狀。
                                    書記官  馬正道
中    華    民    國    97    年    10    月    7     日
附錄法條：
中華民國刑法第277條
（普通傷害罪）
傷害人之身體或健康者，處 3 年以下有期徒刑、拘役或 1 千元
以下罰金。
犯前項之罪因而致人於死者，處無期徒刑或 7 年以上有期徒刑；
致重傷者，處3年以上10年以下有期徒刑。


司法院資訊處製作；財團法人民間司法改革基金會備份。
